臺灣嘉義地方法院刑事判決　　　　　　　　96年度訴字第80號
公　訴　人　臺灣嘉義地方法院檢察署檢察官
被　　　告　甲○○
選任辯護人　張雯峰律師
　　　　　　奚淑芳律師
上列被告因偽造文書等案件，經檢察官提起公訴（九十五年度偵
字第七三二八號），本院判決如下：
    主  文
甲○○犯夜間侵入住宅、踰越安全設備竊盜罪，處有期徒刑玖月
；又犯夜間侵入住宅、踰越安全設備竊盜罪，處有期徒刑玖月；
又犯行使偽造私文書罪，處有期徒刑參月，如附表編號一所示簽
帳單上偽造之丙○○署押沒收；又犯行使偽造私文書罪，處有期
徒刑參月，如附表編號二所示簽帳單上偽造之丙○○署押沒收；
又犯行使偽造私文書罪，處有期徒刑參月；應執行有期徒刑貳年
，如附表編號一、二所示簽帳單上偽造之丙○○署押均沒收。
    事  實
一、甲○○意圖為自己不法之所有，於民國九十五年八月二十日
    凌晨一、二時許之夜間，至丙○○位在嘉義縣民雄鄉秀林村
    林子尾四十七之四十六號住處，以踰越窗戶之安全設備方式
    侵入該住宅內，竊取丙○○所有皮包一只（內有丙○○所有
    (一)台新銀行卡號0000000000000000號信用
    卡一張、(二)中國信託卡號000000000000000
    0號信用卡一張、(三)玉山銀行卡號00000000000
    00000號信用卡一張、(四)遠東銀行卡號0000000
    000000000號信用卡一張、(五)郵局帳號00000
    000000000號提款卡一張、(六)健保卡一張、(七)現金
    新臺幣（下同）五千元），得手後留取現金、上開台新銀行
    信用卡、上開中國信託信用卡花用及使用，其餘物品則予丟
    棄。
二、甲○○另行意圖為自己不法之所有，於九十五年八月二十五
    日凌晨一、二時許之夜間，至乙○○位在嘉義縣民雄鄉秀林
    村林子尾四十七之六十號住處，以踰越三樓窗戶之安全設備
    方式侵入該住宅，竊取乙○○所有皮包一只（內有乙○○所
    有(一)中國信託卡號0000000000000000號信
    用卡一張、(二)慶豐銀行信用卡一張、(三)身分證一張、(四)駕照
    一張、(五)健保卡一張、(六)土地銀行信用卡一張、(七)彰化銀行
    金融卡一張、(八)現金二千餘元），得手後留取現金、上開中
    國信託信用卡花用及使用，其餘物品則予丟棄。
三、甲○○竊得丙○○所有上開台新銀行卡號00000000
    00000000號信用卡後，另行意圖為自己不法之所有
    ，於九十五年八月二十日上午九時二十一分許，持該信用卡
    至嘉義市○○○路一四四號「鈺展銀樓」，對於銀樓負責人
    陳淑惠謊稱係丙○○本人持卡，刷卡偽造丙○○本人消費之
    電磁紀錄，並在簽帳單上偽造丙○○簽名，致使陳淑惠陷於
    錯誤，交付價值二萬七千三百元之項鍊一條。
四、甲○○竊得丙○○所有上開中國信託卡號00000000
    00000000號信用卡後，另行意圖為自己不法之所有
    ，於九十五年八月二十日上午九時二十八分許，持該信用卡
    至嘉義市○○路二七四號一樓「金皇昌銀樓」，對於銀樓負
    責人吳樹鴻謊稱係丙○○本人持卡，刷卡偽造丙○○本人消
    費之電磁紀錄，並在簽帳單上偽造丙○○簽名，致使吳樹鴻
    陷於錯誤，交付價值四萬一千九百五十元之項鍊一條。
五、甲○○竊得乙○○所有上開中國信託卡號00000000
    00000000號信用卡後，另行意圖為自己不法之所有
    ，於九十五年八月二十五日上午九時許，持該信用卡至嘉義
    市○○路六二二號一樓「金萬寶銀樓」，對於銀樓負責人陳
    道章謊稱係乙○○本人持卡，刷卡偽造乙○○本人消費之電
    磁紀錄，欲消費購買四萬三千一百九十元之項鍊一條，惟因
    陳道章察覺有異，要求出示身分證件核對，甲○○恐事跡敗
    露，遂稱證件置放車上，須出店拿取，旋趁機駕駛不知情之
    父許炎山所有牌照號碼三Ｗ－二六九六號自小貨車離去，而
    未在簽帳單上簽名，亦未取得該項鍊一條。
六、案經丙○○、乙○○訴由嘉義縣警察局民雄分局報告臺灣嘉
    義地方法院檢察署檢察官偵查起訴。
    理  由
一、本件被告甲○○、選任辯護人及公訴人均未於言詞辯論終結
    前對於警卷及偵查卷內警訊調查筆錄、偵查訊問筆錄、被害
    報告書、信用卡明細、車籍查詢資料、檢察事務官勘驗筆錄
    、公務電話紀錄單、前案紀錄、戶籍謄本等傳聞證據之證據
    能力有所異議。因被告於本院審理時已坦承犯罪，自白且與
    前開傳聞證據內容相符，該等證據又查無顯不可信之情況，
    本院審酌予以採納之，無礙被告、辯護人及公訴人於程序上
    之彈劾詰問權利，認前開傳聞證據合於刑事訴訟法第一百五
    十九條之四、之五等規定，因而具備證據能力，此先敘明之
    。
二、事實欄所記載之犯罪事實，業據被告坦承不諱（本院卷第四
    十三頁審判筆錄），並據證人即被害人丙○○、乙○○、陳
    淑惠、吳樹鴻、陳道章指證纂詳（警卷第五頁至第二十一頁
    調查筆錄，偵查卷第十六頁、第四十七頁訊問筆錄），且有
    鈺展、金皇昌及金萬寶銀樓錄影監視紀錄翻拍照片、被害報
    告單、信用卡刷卡明細、刷卡簽帳單、牌照號碼三Ｗ－二六
    九六號車輛車籍資料等在卷可參（警卷第二十四頁至第三十
    六頁，偵查卷第三十四頁至第三十六頁）。而上開監視紀錄
    翻拍照片中之刷卡購物男子確係被告無誤，除為被告所是認
    外（警卷第三頁調查筆錄），並據證人即被告之父許炎山於
    警訊時供述無誤（警卷第二十二頁至第二十三頁調查筆錄）
    。因此，被告自白與事實相符，事證明確，其犯行堪予認定
    。
三、按信用卡簽帳單係特約商店所製作，用以記載持卡人消費項
    目、金額、時間及商店名稱等事項，得持以經聯合信用卡處
    理中心向發卡銀行請領款項之證明，持卡人每於消費時在簽
    帳單上所製作之署押，表示持卡人係親自消費並對於特約商
    店所提供之商品或服務感到滿意，此自簽帳單上持卡人簽名
    欄後，均有是項意思表示之記載即可明之，故持卡人於簽帳
    單上之署押，具特定意思表示，自屬文書無疑。而該等文書
    具有確認持卡人身份及對於消費滿意之用意，持卡人製作署
    押後之簽帳單係由特約商店核對收執，並藉聯合信用卡處理
    中心轉向發卡銀行請款，此簽帳單上之署押，當係持卡人對
    於特約商店請求於核對無誤時提供商品或服務，經聯合信用
    卡處理中心轉而請求發卡銀行給付款項之依據，是偽造簽帳
    單上署押之文書後，由特約商店、聯合信用卡處理中心及發
    卡銀行就此等文書進行審查、核對、代轉及提供契約給付之
    過程觀之，實該當於刑法第二百十六條「行使」之法意。另
    信用卡背面磁條於刷卡時乃由機器讀取足以識別持卡人個人
    資料之電磁紀錄，以便審核授權與否，該磁條於刷卡時所生
    之電磁紀錄應依刑法第二百二十條第二項規定，應以私文書
    論之。
四、是核被告所為，如事實欄一部分，係犯刑法第三百二十一條
    第一項第一款、第二款之夜間侵入住宅踰越安全設備竊盜罪
    ；如事實欄二部分，係犯刑法第三百二十一條第一項第一款
    、第二款之夜間侵入住宅踰越安全設備竊盜罪；如事實欄三
    部分，係犯刑法第二百十六條、第二百十條之行使偽造私文
    書罪，第三百三十九條第一項之詐欺取財罪；如事實欄四部
    分，係犯刑法第二百十六條、第二百十條之行使偽造私文書
    罪，第三百三十九條第一項之詐欺取財罪；如事實欄五部分
    ，係犯刑法第二百十六條、第二百十條之行使偽造私文書罪
    （所刷卡偽造之電磁紀錄依刑法第二百二十條第二項以文書
    論），第三百三十九條第三項、第一項之詐欺取財未遂罪。
    如事實欄三、四、五所示之事實中，被告偽造署押為偽造私
    文書之部分行為，偽造私文書而後行使，偽造之低度行為應
    為行使之高度行為所吸收，均不另論罪。如事實欄三、四、
    五之事實中，被告係以一行為觸犯數罪名，為想像競合犯，
    各應從一重之行使偽造私文書罪處斷。事實欄一、二、三、
    四、五所示事實中，竊盜與盜刷信用卡行為係觸犯構成要件
    不同之罪名，而二次竊盜之時間、地點互異，被害人亦不相
    同，三次盜刷信用卡消費均係使用不同卡號及發卡銀行之信
    用卡，破壞三個信用卡契約關係，各次行為顯係出於個別犯
    意，應予分論併罰。
五、爰依被告之自白（本院卷第四十九頁審判筆錄）及臺灣嘉義
    地方法院檢察署刑案資料查註紀錄表、臺灣高等法院被告前
    案紀錄表、被告戶籍謄本之記載（偵查前案卷宗，本院卷第
    四頁至第七頁、第五十二頁至第五十三頁），審酌被告年富
    力盛，不知上進，貪圖他人財物而犯罪之動機及目的；犯罪
    時未受明顯刺激；夜間侵入住宅及踰越安全設備竊盜，以及
    盜刷他人信用卡詐取物品之手段；前有賭博、詐欺、違反麻
    醉藥品管理條例等前科，品行未佳；高職肄業之智識程度；
    與被害人素不相識之關係；未婚，父母均七十餘歲，須負撫
    養之責之生活狀況；竊盜手法破壞居家安全，足令人心惶惶
    ，盜刷信用卡妨害信用交易，乖離以人與人間以信任為基礎
    之社會關係，均危害社會治安非輕；犯罪後一度否認並推卸
    責任予不詳之人，嗣見事證明確，無從抵賴下方坦承全部罪
    愆之態度；仍未與被害人達成和解等一切情狀，分別量處如
    主文所示之刑，並定其應執行之刑，以資懲儆。末如附表編
    號一、二所示簽帳單上偽造之丙○○署押，不問屬於犯人與
    否，應依刑法第二百十九條規定宣告沒收之。
據上論斷，應依刑事訴訟法第二百九十九條第一項前段，刑法第
三百二十一條第一項第一款、第二款、第二百十六條、第二百十
條、第三百三十九條第一項、第三項、第五十五條前段、第五十
一條第五款、第二百十九條，刑法施行法第一條之一第一項、第
二項前段，判決如主文。
本案經檢察官陳慧玲到庭執行職務。
中　　華　　民　　國　　96　　年　　5 　　月　　22　　日
                      刑事第五庭審判長  法  官  林信旭
                                        法　官  洪嘉蘭
                                        法  官  張道周
上列正本證明與原本無異。
如不服本判決，應於判決送達後10日內向本院提出上訴狀（應附
繕本）。告訴人或被害人如對於本判決不服者，應具備理由請求
檢察官上訴，其上訴期間之計算係以檢察官收受判決正本之日期
為準。
中　　華　　民　　國　　96　　年　　5 　　月　　22　　日
                                        書記官  黃意雯
附表
┌──┬──────┬──────────┬──────────┐
│編號│刷卡時間　  │特約商店名稱及地址　│消費金額（新臺幣）  │
│    │            │                    │卡號                │
├──┼──────┼──────────┼──────────┤
│1   │95年8月20日 │鈺展銀樓            │27,300元            │
│　  │上午9時21分 │嘉義市○○○路144號 │持丙○○台新銀行之信│
│    │　          │                    │用卡消費，卡號：    │
│    │　          │                    │0000-0000-0000-0000 │
├──┼──────┼──────────┼──────────┤
│2   │95年8月20日 │金皇昌銀樓          │41,950元            │
│    │上午9時28分 │嘉義市○○路274號1樓│係持丙○○中國信託信│
│    │            │　                  │用卡消費，卡號：    │
│    │            │　                  │0000-0000-0000-0000 │
├──┼──────┼──────────┼──────────┤
│3   │95年8月25日 │金萬寶銀樓          │43190元             │
│    │上午9時     │嘉義市○○路622號1樓│係持乙○○之中國信託│
│    │            │　                  │之信用卡消費，卡號：│
│    │            │　                  │0000-0000-0000-0000 │
└──┴──────┴──────────┴──────────┘
附記本判決論罪之法條全文
刑法第三百二十一條第一項第一款、第二款
犯竊盜罪而有左列情形之一者，處六月以上、五年以下有期徒刑
：
  一、於夜間侵入住宅或有人居住之建築物、船艦或隱匿其內而
      犯之者。
  二、毀越門扇、牆垣或其他安全設備而犯之者。
刑法第二百十六條
行使第二百十條至第二百十五條之文書者，依偽造、變造文書或
登載不實事項或使登載不實事項之規定處斷。
刑法第二百十條
偽造、變造私文書，足以生損害於公眾或他人者，處五年以下有
期徒刑。
刑法第三百三十九條第一項、第三項
意圖為自己或第三人不法之所有，以詐術使人將本人或第三人之
物交付者，處五年以下有期徒刑、拘役或科或併科一千元以下罰
金。
前二項之未遂犯罰之。
